# 资产确认

提问人：木叶白牙 时间：2015-05-05 23:31:37
老师您好： 甲公司和乙公司共同出资成立丙公司，甲公司以无形资产出资，乙公司以货币出资，截至目前丙公司已经实际占有并使用该无形资产，双方在投资时签订了不可撤销的投资协议，丙公司已经按照评估价值入账作为无形资产，但甲公司始终未将该无形资产过户到丙公司。 个人理解：丙公司已经实际占有并使用该无形资产，虽然甲公司未将该无形资产过户到丙公司，但已签订了不可撤销的投资协议，丙公司属于实际控制该资产，符合资产确认条件，可以确认为无形资产，只是在法律上还存在风险。是否可以这样理解？

回答人：chenyiwei
须结合具体情况分析，你的意见在某些情况下可能成立。但是，即使在会计上可以基于实质重于形式原则由被投资方确认无形资产，也不能解除股东弥补瑕疵出资的法定责任。